臺灣屏東地方法院刑事判決　　　　　　　 94年度易字第310號
公　訴　人　臺灣屏東地方法院檢察署檢察官
被　　　告　丙○○　男　32歲.
上列被告因竊盜案件，經檢察官提起公訴（九十四年度偵字第二
五○二號），被告於本院準備程序中就被訴事實為有罪之陳述，
經本院合議庭裁定由受命法官獨任依簡式審判程序審理，判決如
下：
    主  文
丙○○連續竊盜，累犯，處有期徒刑壹年肆月，扣案之自備鑰匙
壹支沒收。
    事  實
一、丙○○前於民國九十一年間因竊盜案件，經臺灣高雄地方法
    院九十一年度易字第一三九七號判處有期徒刑一年確定，甫
    於九十三年三月三十日執行完畢。詎仍不知悔改，竟基於意
    圖為自己不法所有之概括犯意，連續為下列竊盜行為：
  1.先於九十四年五月十七日凌晨二時許，在屏東縣潮洲鎮○○
    路與壽星路口，持其所有且非屬兇器之自備鑰匙一支，強行
    開啟甲○○所有停放於該處之車牌號碼ＶＸ－３８５３號自
    用小貨車（車上置有車主供作生意使用之器具）之車門鎖及
    電門（引擎）鎖後加以竊取，得手後車輛供己代步使用，其
    餘車內器具則變賣予不詳舊貨商（嗣於駕車行駛之過程，發
    現該車後方車斗所設置之活動帆布雨棚有礙視線，遂另行起
    意，持甲○○車內之活動扳手一支將雨棚及支架拆卸丟棄，
    ，起訴書將此部分事實誤載為下列2.所示乙○○車輛之被害
    情節，且此部分所涉毀損罪嫌未經起訴，復經告訴人甲○○
    於本院審理中撤回告訴，故不在本案審理範圍）。迄於同年
    五月十八日凌晨四時許，因該車油料耗盡，遂將車輛棄置於
    屏東縣南州鄉○○村○里路十一巷七十二號路旁。
  2.丙○○棄置上述車輛後，因乏車輛代步，又旋即於同日（即
    五月十八日）凌晨五時許，在屏東縣南州鄉○○村○里路十
    一巷七十二號前，持上開自備鑰匙一支，強行開啟乙○○所
    有車牌號碼ＶＹ－０８０５號自用小貨車（車上置有農耕機
    一部）之電門鎖後加以竊取，得手後則駕駛該車返回其位於
    屏東縣萬巒鄉○○村○○路六六號住處停放，欲供日後代步
    使用。嗣於同日十二時三十分許，為警在其上開住處查獲，
    並扣得行竊所用之自備鑰匙一支。
三、案經屏東縣警察局內埔分局報告臺灣屏東地方法院檢察署檢
    察官偵查起訴。
    理  由
一、本件被告丙○○所犯係死刑、無期徒刑、最輕本刑為三年以
    上有期徒刑以外之罪，其於本院準備程序中就被訴事實為有
    罪之陳述，經本院合議庭裁定由受命法官獨任依簡式審判程
    序，先予敘明。
二、上揭事實，訊據被告丙○○於警偵及本院審理中坦承不諱，
    且有下列證據可資證明：
  (一)上開甲○○、乙○○所有車輛遭竊之事實，業據證人即被害
    人甲○○、乙○○於警詢及本院審理中指證明確，並有被害
    人領回車輛所出具之贓物認領保管單、車輛竊盜車牌失竊資
    料個別查詢報表－查詢車輛認可資料各二紙、尋獲車輛之照
    片四張在卷可稽，此外，復有被告所有且供行竊所用之自備
    鑰匙一支扣案可佐。
  (二)起訴意旨雖認上開2.事實部分，係被告持活動扳手破壞乙○○車輛車棚，再持自備鑰匙下手竊取車輛云云，然本件被竊
    之車輛中，僅有甲○○所有之貨車車斗所設置之活動帆布雨
    棚（即檢察官所指之車棚）有遭破壞，業據證人甲○○、乙○○於本院審理中證稱無訛（見本院卷第二九至三○頁），
    是起訴書此部分所指顯屬誤載；又被告於本院訊問時供稱：
    伊係竊取甲○○車輛得手後，於駕車行駛過程中，發現後方
    車斗所設置之活動帆布雨棚有礙視線，遂持甲○○車內之活
    動扳手一支，將雨棚及支架拆卸丟棄等語在卷（見本院卷第
    十頁），而證人甲○○於本院審理中亦證稱：伊車上確有放
    置工具等語明確（見本院卷第二九頁），足見被告所供尚非
    無據，參酌本案除被告所有之自備鑰匙一支外，並未扣得其
    他工具，再者，被告拆卸上開活動帆布雨棚之舉，亦非遂行
    竊盜行為所必要，故本案既乏積極證據證明被告有持自備鑰
    匙以外之工具行竊，自應依被告之自白，認該部分拆卸雨棚
    之行為，乃被告行竊車輛得手後另行起意所為。
  (三)綜上調查結果，本件事證明確，被告犯行洵堪認定，應予論
    科。
三、查被告係持非屬兇器之自備鑰匙竊取車輛，核其所為，係犯
    刑法第三百二十條第一項之普通竊盜罪，起訴意旨認被告係
    犯刑法第三百二十一條第一項第三款之攜帶兇器竊盜罪，尚
    有未洽，惟其基本社會事實係屬同一，爰由本院變更起訴法
    條予以審理。被告告先後二次竊盜犯行，時間緊接，方法相
    似，觸犯構成要件相同之罪，顯係基於概括犯意反覆為之，
    為連續犯，應依刑法第五十六條之規定論以一罪，並加重其
    刑。被告前於九十一年間因竊盜案件，經臺灣高雄地方法院
    九十一年度易字第一三九七號判處有期徒刑一年確定，甫於
    九十三年三月三十日執行完畢，有臺灣屏東地方法院檢察署
    刑案資料查註紀錄表、臺灣高等法院被告全國前案紀錄表各
    一紙在卷可考，其於有期徒刑執行完畢五年內再犯本件有期
    徒刑以上之罪，係屬累犯，應依刑法第四十七條規定加重其
    刑，並遞予加重之。爰審酌被告有麻藥、竊盜等前科，素行
    不佳（有前揭紀錄表可參），正值壯年，未思以正當途徑且
    憑藉勞力獲取財物，竟基於貪念，於前案執行完畢不久即再
    度犯案、犯罪情節之輕重、所生危害之程度及犯後坦承犯行
    等一切情狀，量處如主文所示之刑。末查，扣案之自備鑰匙
    一支，業據被告供承為其所有且係供行竊所用等語在卷，應
    依刑法第三十八條第一項第二款規定，併予宣告沒收。
四、至被害人甲○○、乙○○雖於警詢中分別提出告訴，然被告
    所涉毀損車輛部分與本案有罪部分有裁判上一罪關係，又未
    經檢察官起訴，復經甲○○、乙○○於本院審理中當庭撤回
    告訴，有聲請撤回告訴狀二份附卷可參，是此部分自不在本
    院審理範圍，謹此敘明。
據上論斷，應依刑事訴訟法第二百七十三條之一第一項、第二百
九十九條第一項前段、第三百條，刑法第五十六條、第三百二十
條第一項、第四十七條、第三十八條第一項第二款，判決如主文
。
本案經檢察官劉俊儀到庭執行職務
中    華     民      國     94   年   6     月  30    日
                        臺灣屏東地方法院刑事第四庭
                            法  官  劉敏芳
以上正本證明與原本無異。
如不服本判決應於收受本判決送達後十日內向本院提出上訴書狀
，其未敘述上訴理由者，並得於提起上訴後十日內向本院補提理
由書狀（均須按他造當事人之人數附繕本）「切勿逕送上級法院
」
中　　華　　民　　國　　94　　年　　6 　　月　　30　　日
                            書記官  許倬維
附錄本案論罪科刑法條：
刑法第三百二十條第一項
意圖為自己或第三人不法之所有，而竊取他人之動產者，為竊盜
罪，處五年以下有期徒刑、拘役或五百元以下罰金。
